臺灣士林地方法院刑事判決　　　　　　　 94年度訴字第361號
公　訴　人　臺灣士林地方法院檢察署檢察官
被　　　告　己○○
選任辯護人　傅文民律師
　　　　　　張振興律師
　　　　　　黃麗蓉律師
被　　　告　寅○○
選任辯護人　侯傑中律師
　　　　　　林宇文律師
被　　　告　庚○○
　　　　　　　　　　2樓
選任辯護人　張迺良律師
　　　　　　李振華律師
被　　　告　午○○
被　　　告　戌○○
選任辯護人　劉貹岩律師
被　　　告　天○○
選任辯護人　王東山律師
　　　　　　李美寬律師
　　　　　　林孝甄律師
被　　　告　酉○○
選任辯護人　鄭凱鴻律師
　　　　　　陳佳瑤律師
　　　　　　陳筱屏律師
被　　　告　乙○○
選任辯護人　彭安國律師
被　　　告　子○○
選任辯護人　許進德律師
　　　　　　蘇夏曦律師
被　　　告　未○○
選任辯護人　楊嘉馹律師
上列被告等因違反貪污治罪條例等案件，經檢察官提起公訴（93
年度偵字第5080號），及移送併案審理（臺灣板橋地方法院檢察
署95年度偵字第15402 號），本院判決如下：
    主  文
戌○○共同連續公務員對於違背職務之行為收受賄賂，免刑。所
得財物新台幣拾肆萬元，應與酉○○連帶沒收。
酉○○共同連續公務員對於違背職務之行為收受賄賂，處有期徒
刑拾貳年，褫奪公權伍年。所得財物新臺幣拾肆萬元，應與戌
○○連帶沒收。
己○○連續公務員對於違背職務之行為收受賄賂，處有期徒刑拾
壹年，褫奪公權伍年。所得財物新台幣拾貳萬元，應予追繳沒
收，如全部或一部無法追繳時，應以其財產抵償之。
天○○共同連續不具公務員之身分，對於公務員關於違背職務之
行為交付賄賂，累犯，處有期徒刑陸月，褫奪公權壹年；又共同
連續違反未依電子遊戲場業管理條例辦理營利事業登記者，不得
經營電子遊戲場業之規定，累犯，處有期徒刑伍月，如附表一編
號1 至6 所示之扣案物品均沒收。應執行有期徒刑捌月，褫奪公
權壹年，如附表一編號1 至6 所示之扣案物品均沒收。
寅○○共同連續不具公務員之身分，對於公務員關於違背職務之
行為交付賄賂，累犯，處有期徒刑伍月，褫奪公權壹年；又共同
連續違反未依電子遊戲場業管理條例辦理營利事業登記者，不得
經營電子遊戲場業之規定，累犯，處有期徒刑肆月，如附表一編
號3 、4 所示之扣案物品均沒收。應執行有期徒刑陸月，褫奪公
權壹年，如附表一編號3 、4 所示之扣案物品均沒收。
庚○○共同連續不具公務員之身分，對於公務員關於違背職務之
行為，交付賄賂，處有期徒刑伍月，褫奪公權壹年；又共同違反
未依電子遊戲場業管理條例辦理營利事業登記者，不得經營電子
遊戲場業之規定，處有期徒刑月，如附表一編號5 、6 所示之
扣案物品均沒收。應執行有期徒刑陸月，褫奪公權壹年，如附表
一編號5 、6 所示之扣案物品均沒收。緩刑年。
午○○共同連續不具公務員之身分，對於公務員關於違背職務之
行為，交付賄賂，處有期徒刑伍月，褫奪公權壹年；又共同違反
未依電子遊戲場業管理條例辦理營利事業登記者，不得經營電子
遊戲場業之規定，處有期徒刑月，如附表一編號7 所示之扣案
物品均沒收。應執行有期徒刑陸月，褫奪公權壹年，如附表一編
號7 所示之扣案物品均沒收。緩刑年。
乙○○、未○○、子○○均無罪。
    事  實
一、天○○曾因賭博案件，經臺灣板橋地方法院以89年度板簡字
    第2128號判決處有期徒刑4 月確定，甫於民國90年4 月12日
    易科罰金執行完畢。寅○○曾因賭博案件，經臺灣板橋地方
    法院法院以91年度板簡字第1434號判決處有期徒刑3 月確定
    ，甫於91年12月24日易科罰金執行完畢。
二、有關經營電子遊戲場擺設賭博性電動玩具部分：
  (一)天○○、癸○○（另案審理中）係設在臺北縣汐止市○○路
    168 號3 樓「大汐止遊樂場」之實際負責人，辰○○、辛○○（均另以簡易判決處刑）則為股東，渠等均明知經營電子
    遊戲場業，應依電子遊戲場業管理條例規定辦理營利事業登
    記，竟基於違法經營電子遊戲場及賭博之概括犯意聯絡，未
    辦理營利事業登記，自92年初某日起，在大汐止遊樂場內擺
    設「超八」、「超九」、「鑽石列車」等電子遊戲機，而經
    營電子遊戲場業，並僱用與其等具有犯意聯絡及行為分擔之
    劉辰志、張城宣（均業經不起訴處分）、壬○○、申○○（
    均另以簡易判決處刑）擔任現場工作人員，負責兌換等值之
    彩金，及僱用亥○○、丁○○（均另以簡易判決處刑）為開
    分員，在上開公眾得出入之遊藝場擺設賭博性電動玩具，與
    不特定賭客賭博財物，其賭博之方式為賭客以新臺幣（下同
    ）1,000 元開1,000 分，所得積分如不想再玩，則以積分1
    分換回1 元。嗣於93年5 月3 日經警在該遊樂場查獲如附表
    一編號1 所示之電子遊戲機共73台。復於93年5 月31日，經
    法務部調查局臺北市調查處持搜索票至該遊樂場搜索，當場
    查獲賭客王家德、林冠頷、彭美蘭、林重義、張宇勝、陳德
    豐（均業經不起訴處分）等人以店內之遊戲機台賭博財物，
    並扣得如附表一編號2 所示之電子遊戲機、賭資等物。
  (二)天○○、癸○○復承前犯意，與寅○○共同基於違法經營電
    子遊戲場及賭博之概括犯意聯絡，明知經營電子遊戲場業，
    應依電子遊戲場業管理條例規定辦理營利事業登記，竟未辦
    理營利事業登記，自92年1 、2 月間起，在臺北縣汐止市○○街706 號「新東海釣蝦場」內，擺設賭博性電子遊戲機，
    而經營電子遊戲場業，並在該公眾得出入之場所與不特定賭
    客賭博財物。另自92年3 、4 月間起，在臺北縣板橋市○○
    街42巷1 號「滋滋脆便利商店」內（登記名稱為『肯毅商行
    』），擺設賭博性電子遊戲機，而經營電子遊戲場業，並僱
    用與其等具有犯意聯絡及行為分擔之卯○○（另以簡易判決
    處刑）擔任現場幹部，負責管理該電動玩具店，在上開公眾
    得出入之場所與不特定賭客賭博財物。其賭博之方式，係由
    賭客以不特定金額押注，若押中，可得倍數不等之分數；若
    未押中，所押分數由電腦扣除而盡歸寅○○等人所有；不賭
    時，以同比率將金錢換回。嗣於93年5 月31日，經法務部調
    查局臺北市調查處持搜索票至滋滋脆便利商店搜索，當場扣
    得如附表一編號3 所示之電子遊戲機（含IC版）共34台及IC
    版21片等物。至新東海釣蝦場所擺設之電動玩具，因寅○○
    得知天○○所經營之大汐止遊樂場於93年5 月31日遭搜索，
    故於同日將該釣蝦場之電動玩具部分結束營業，未被查扣任
    何贓證物，惟法務部調查局臺北市調查處於同日持搜索票至
    寅○○住處查獲如附表一編號4 之物。
  (三)天○○、癸○○又與庚○○共同基於犯意之聯絡，明知經營
    電子遊戲場業，應依電子遊戲場業管理條例規定辦理營利事
    業登記，竟未辦理營利事業登記，自93年3 月間起，在臺北
    縣汐止市○○街1 巷7 號經營電動玩具店（該店無市招，以
    下稱橫科電玩店），擺設「超八」、「超九」、「彈珠台」
    及「水果盤」等電子遊戲機共26台，而經營電子遊戲場業，
    並僱用具有犯意聯絡之戊○○（另以簡易判決處刑）為開分
    員，利用前揭電子遊戲機具，在該公眾得出入之場所與不特
    定賭客賭博財物。其賭博之方式，係由賭客以不特定金額押
    注，若押中，可得倍數不等之分數；若未押中，所押分數由
    電腦扣除而盡歸庚○○等人所有；不賭時，以同比率，將金
    錢換回。嗣於93年5 月31日，經法務部調查局臺北市調查處
    持搜索票至該電玩店搜索，當場查獲賭客潘玉龍、曾敏志（
    均業經不起訴處分）以上開機具賭博財物，並扣得如附表一
    編號5 所示之電子遊戲機、賭資等物；另於庚○○住處查獲
    如附表一編號6 所示之物。
  (四)午○○係設於臺北縣新莊市○○路221 號1 樓「百原超商」
    之實際負責人，明知經營電子遊戲場業，應依電子遊戲場業
    管理條例規定辦理營利事業登記，竟未辦理營利事業登記，
    自92年底某日起，在前揭商店內擺設「水果台」、「麻將台
    」等賭博性電子遊戲機，而經營電子遊戲場業，並利用前揭
    電子遊戲機具，在該公眾得出入之場所與不特定賭客賭博財
    物。嗣於93年5 月31日，經法務部調查局臺北市調查處持搜
    索票至該商店搜索，當場查獲如附表一編號7 所示之電子遊
    戲機。
三、天○○、癸○○、庚○○、寅○○、午○○等人均不具公務
    員身分，其等因經營之賭博性電子遊戲場，曾遭臺北縣政府
    建設局及臺北縣政府警察局汐止分局等主管機關，以違反電
    子遊戲場業管理條例及賭博罪嫌移送地檢署偵辦，損失不貲
    ，為避免前開賭博性電子遊戲場遭警方及建設局等主管機關
    查緝，乃共同基於行賄警員及建設局查緝人員之概括犯意聯
    絡與行為分擔，向丙○○、己○○、酉○○、戌○○等公務
    員行賄，其行賄及收賄之情形如下：
  (一)丙○○（業經判處有期徒刑5 年10月，褫奪公權3 年確定）
    於87年9 月16日至93年1 月5 日間任職於臺北縣政府建設局
    商業輔導課，擔任約僱稽查員，負責臺北縣政府轄內9 種行
    業（包含俗稱之八大行業及電玩業）、網路咖啡店等之稽查
    工作，嗣於93年1 月6 日起調職臺北縣政府建設局工業輔導
    課，負責稽查轄內違規廠商及協助商業輔導科查緝違規電玩
    ，為依法令服務於地方自治團體所屬機關而具有法定職務權
    限之公務員，且保密稽查行動及查緝違規電玩業，均為其職
    務上之行為。又天○○結識丙○○後，為避免其參與經營之
    大汐止遊樂場、新東海釣蝦場、滋滋脆便利商店等不法電玩
    店遭臺北縣政府稽查人員查緝，即與癸○○、午○○、寅○○等電玩業者，共同基於行賄之犯意聯絡，自92年10月間起
    ，推由天○○出面將賄款交付丙○○，以事前取得臺北縣政
    府稽查人員之稽查消息，而躲避查緝。丙○○遂基於對於違
    背職務之行為收受賄賂之概括犯意，連續於附表二所示之時
    間，在板橋縣光復國中附近，收受天○○為如附表二所示各
    家電動玩具店所交付之賄款，收賄金額總計126 萬元，並於
    93年3 月初收受天○○贈送之0000000000 號 行動電話1 支
    。丙○○收受上開賄賂後，即違背其實施稽查前應予保密之
    職務義務，多次於臺北縣政府稽查人員展開稽查前，以撥打
    電話或傳簡訊之方式，將該稽查消息洩漏予天○○，再由天
    ○○轉告如附表所示之各家電動玩具店於查緝時間暫時歇業
    ，以逃避臺北縣政府稽查人員之查緝。丙○○在臺灣士林地
    方法院檢察署偵查中自白犯罪，並已自動繳納全部收賄所得
    126 萬元及0000000000號行動電話1 支。
  (二)酉○○、戌○○於93年間分別為臺北縣政府警察局汐止分局
    橫科派出所之所長及警員，均為依法令服務於地方自治團體
    所屬機關而具有法定職務權限之公務員，且均屬有調查犯罪
    職務之人員，對轄區內之非法賭博性電玩均負有查緝取締之
    責。緣庚○○、天○○等人欲在橫科派出所轄區內之臺北縣
    汐止市○○街1 巷7 號開設賭博性電動玩具店，乃於93 年2
    月間透過癸○○告知酉○○此事，並相約於93年2 月17 日
    凌晨見面，酉○○遂與戌○○基於違背職務收受賄賂之概括
    犯意聯絡，由酉○○交代戌○○先向電玩業者表示若欲開設
    電動玩具店，須按月交付70,000元予橫科派出所，嗣又因考
    慮尚須打點派出所巡佐及駐區督察各5,000 元，而將上開賄
    款金額提高為80,000元。93年2 月17日凌晨1 時許，天○○
    、庚○○、酉○○、戌○○等人遂相約至臺北市○○○路○
    段聯勤總部旁之薑母鴨店見面，商討開設電玩店及行賄等相
    關事宜（癸○○因故未到），席中天○○主動表示願就駐區
    督察部分提高為10,000元，故最後議定每月交付予橫科派出
    所之賄款金額為85,000元，其中駐區督察10,000元部分由酉
    ○○轉交，酉○○並表示日後相關事宜均由戌○○負責聯繫
    ，且附帶該電動玩具店內不可有毒品、不得讓「湯文彥」入
    股、副分局長不能有意見等條件後，允許天○○、庚○○等
    人在其轄區開設賭博電玩。其後，庚○○即依約於93年2 月
    底在臺北市○○○路○ 段其住處附近之巷內、93年3 月31
    日在臺北市○○○路○ 段12巷58弄3 號1 樓洗車廠前、同年
    5 月1 日在橫科派出所對面白雲國小圍牆旁、5 月29日在橫
    科派出所後停車場內，將93年3 月至6 月份之賄款每月各
    85,000元交付予戌○○。戌○○於收受前揭款項後，隨即在
    橫科派出所內按月將前揭款項中之40,000元交付予酉○○，
    總計酉○○、戌○○共同收受賄賂之金額為340,000 元。酉
    ○○及戌○○收受前揭賄款後，即違背其等查緝取締非法電
    玩之職責，對庚○○等人所經營之橫科電玩店，不予查緝，
    戌○○並於93年5 月1 日得知南港分局欲至橫科派出所轄區
    辦案之訊息時，違背其對於查緝行動應予保密之職務義務，
    撥打電話將該越區辦案之訊息洩漏予庚○○，使庚○○得先
    將橫科電玩店暫時歇業，以逃避南港分局之查緝。
  (三)己○○於92、93年間為臺北縣政府警察局汐止分局社后派出
    所警員，為依法令服務於地方自治團體所屬機關而具有法定
    職務權限之公務員，且係有調查犯罪職務之人員，對派出所
    轄區內之非法賭博性電玩負有查緝取締之責。基於違背職務
    收受賄賂之概括犯意，自92年12月起至93年5 月止，在社后
    派出所附近，連續收受天○○按月交付之50,000元賄款，並
    於93年2 月2 日以代天○○購買賽鴿為由，要求天○○再多
    支付20,000元，故該月天○○共支付70,000元賄款，天○○
    並多次向己○○表示「要多照顧我的店」、「有消息要告訴
    我」等語，要求己○○不要查緝其經營之大汐止遊樂場並打
    點派出所同仁及洩漏查緝消息，而己○○明知天○○係大汐
    止遊樂場之股東，違法經營電子遊戲場業，且交付上開賄款
    之目的即在要求其違背職務不予查緝大汐止遊樂場及洩漏查
    緝消息，竟仍於前述時間、地點連續收受天○○交付之賄款
    共計320,000 元，並違背其查緝取締電動玩具之職責，對天
    ○○等人所經營之大汐止遊樂場，不予查緝取締。
  (四)曹益成（未經起訴）於93年間為臺北縣政府警察局新莊分局
    中平派出所之警員，為依法令服務於地方自治團體所屬機關
    而具有法定職務權限之公務員，且係有調查犯罪職務之人員
    ，對轄區內之非法賭博性電玩負有查緝取締之責。午○○為
    避免其經營之百原超商遭臺北縣政府警察局新莊分局中平派
    出所查緝有違反電子遊戲場業及賭博之情事，遂自93年3 月
    起至同年5 月止，以希望曹益成不予查緝百原超商及洩漏查
    緝消息等違背職務之事項為條件，按月交付15,000元予曹益
    成，曹益成明知午○○前述行賄目的，仍收受午○○交付之
    上開賄款共計45,000元，並即違背其查緝取締電動玩具之職
    責，不予查緝午○○所經營之百原超商。
  (五)戌○○於偵查中自白犯罪，且已自動繳交全部收賄所得34萬
    元，又因其供述查獲共同正犯酉○○。天○○、寅○○、庚○○、午○○等人亦均於偵查中及本院審理時自白犯罪。
二、案經法務部調查局臺北市調查處移請臺灣士林地方法院檢察
    署檢察官偵查起訴，及臺灣板橋地方法院檢察署移送併案審
    理。
    理  由
壹、證據能力部分
一、測謊鑑定：按測謊鑑定，係依一般人若下意識刻意隱瞞事實
    真相時，會產生微妙之心理變化，如憂慮、緊張、恐懼、不
    安等現象，而因身體內部之心理變化，身體外部之生理狀況
    亦隨之變化，如呼吸急促、血液循環加速、心跳加快、聲音
    降低、大量流汗等異常現象。惟表現在外之生理變化，往往
    不易由肉眼觀察，乃由測謊員對受測者提問與待證事實相關
    之問題，藉由科學儀器（測謊機）記錄受測者對各個質問所
    產生細微之生理變化，加以分析受測者是否下意識刻意隱瞞
    事實真相，並判定其供述是否真實；測謊機本身並不能直接
    對受測者之供述產生正確與否之訊號，而係測謊員依其專業
    之學識及經驗，就測謊紀錄，予以客觀之分析解讀。至於測
    謊鑑定究竟有無證據能力，刑事訴訟法並無明文規定，惟實
    務上，送鑑單位依刑事訴訟法第208 條第1 項規定，囑託法
    務部調查局或內政部警政署刑事警察局為測謊檢查，受囑託
    機關就檢查結果，以該機關名義函覆原囑託之送鑑單位，該
    測謊檢查結果之書面報告，即係受囑託機關之鑑定報告，該
    機關之鑑定報告，形式上若符合測謊基本程式要件，包括：
    經受測人同意配合，並已告知得拒絕受測，以減輕受測者
    不必要之壓力。測謊員須經良好之專業訓練與相當之經驗
    。測謊儀器品質良好且運作正常。受測人身心及意識狀
    態正常。測謊環境良好，無不當之外力干擾等要件，始賦
    予證據能力，非謂機關之鑑定報告書當然有證據能力（最高
    法院93年度台上字第1865號判決意旨參照）。經查，被告乙○○經公訴人囑託法務部調查局於93年8 月18日進行測謊鑑
    定後，固據該鑑定機關出具93年8 月20日調科參字第093003
    36020 號測謊報告書（93偵5080號偵查卷三第366 頁），並
    檢附「測謊鑑定過程參考資料」1 份以供參考（同上卷第
    367- 377頁），惟觀諸受測人即被告乙○○於受測前所填載
    之測謊對象身心狀況調查表（同上卷第371 頁），其受測前
    1 日之睡眠情形欠佳，睡眠時間僅2 小時；且被告乙○○於
    受測當日凌晨曾至橫科派出所執行勤務，亦有汐止分局95年
    8 月13日北縣警汐刑字第0950023411號函所附93年8 月18日
    值班人員交接登記簿暨員警出入領用槍彈無線電登記表在卷
    可稽（本院卷二第187-187 之3 頁），足見被告乙○○辯稱
    其接受測謊前因執行勤務而有睡眠時間不足、睡眠品質不佳
    之情形等語，確堪採信，復參酌被告乙○○受測時已年近42
    歲，並有糖尿病、痛風之痼疾等情（參前述身心狀況調查表
    ），其受測時之身心及意識狀態顯與一般正常人有異，而不
    具備前述「受測人身心及意識狀態正常」之要件甚明，揆諸
    前揭說明，該鑑定報告自不具證據能力。
二、監聽錄音帶及譯文：(一)查本案有關被告天○○與癸○○於94
    年2 月17日之通話監聽譯文（起訴書證據清單編號8） ，係
    依據臺灣士林地方法院檢察署93年2 月16日93年甲○揚監續
    字第000067號通訊監察書，對被告天○○所使用之00000000
    00號行動電話門號實施通訊監察所取得之證據，此有上開通
    訊監察書及電話附表附於該署93年度監續字第67號卷可資參
    照，並經法務部調查局檢送監聽錄音帶（本院卷二第177 、
    178 頁），由本院於95年7 月10日當庭播放勘驗，製有勘驗
    筆錄附卷足憑（本院卷二第248 頁）。又經本院核閱臺灣士
    林地方法院檢察署92年度監字第394 號、92年度監續字第
    441 號、93年度監續字第30號、93年度監續字第67號卷宗，
    審查上開通訊監察書之核發經過及記載事項，均符合通訊保
    障及監察法之相關規定，則本案依前述通訊監察書實施通訊
    監察所取得之監聽錄音帶，自屬依法取得之證據，應有證據
    能力。(二)本案有關被告天○○與庚○○於93年4 月28日21時
    22分，及天○○與戌○○於93年4 月28日22時40分、93年4
    月29日1 時37分、93年4 月29日3 時54分，及戌○○與庚○○於93年4 月29日3 時56分之通話監聽譯文（起訴書證據清
    單編號9） ，係依據臺灣士林地方法院檢察署93年4 月27日
    93年甲○揚監續字第000151號通訊監察書，對被告天○○所
    使用之0000000000號、庚○○所使用之0000000000號、戌○○所使用之0000000000號行動電話門號實施通訊監察所取得
    之證據，此有上開通訊監察書及電話附表附於該署93年度監
    續字第151 號卷可資參照，並經法務部調查局檢送監聽錄音
    帶（本院卷二第177 、178 頁），由本院於95年7 月10日當
    庭播放勘驗，製有勘驗筆錄附卷足憑（本院卷二第249- 254
    頁）。又經本院核閱臺灣士林地方法院檢察署92年度監字第
    394 號、92年度監續字第441 號、93年度監續字第30號、93
    年度監續字第67號、93年度監續字第92號、93年度監續字第
    125 號、93年度監續字第151 號卷宗，審查上開通訊監察書
    之核發經過及記載事項，均符合通訊保障及監察法之相關規
    定，則本案依前開通訊監察書實施通訊監察所取得之監聽錄
    音帶，自屬依法取得之證據，應有證據能力。(三)本案有關被
    告戌○○與庚○○於93年5 月1 日之通話監聽譯文（起訴書
    證據清單編號11），係依據臺灣士林地方法院檢察署93 年5
    月24日93年甲○揚監續字第000176號通訊監察書，對被告庚○○所使用之0000000000號、戌○○所使用之00000000 00
    號行動電話門號實施通訊監察所取得之證據，此有上開通訊
    監察書及電話附表附於該署93年度監續字第176 號卷可資參
    照，並經法務部調查局檢送監聽錄音帶（本院卷二證物袋）
    ，由本院於95年9 月27日當庭播放勘驗，製有勘驗筆錄附卷
    足憑（本院卷三第82-84 頁）。又經本院核閱臺灣士林地方
    法院檢察署92年度監字第394 號、92年度監續字第441 號、
    93年度監續字第30號、93年度監續字第67號、93年度監續字
    第92號、93年度監續字第125 號、93年度監續字第151 號、
    93年度監續字第176 號卷宗，審查上開通訊監察書之核發經
    過及記載事項，均符合通訊保障及監察法之相關規定，則上
    本案依前述通訊監察書實施通訊監察所取得之監聽錄音帶，
    自屬依法取得之證據，應有證據能力。(四)本案有關被告天○○與己○○於94年2 月2 日之通話監聽譯文（起訴書證據清
    單編號12），係依據臺灣士林地方法院檢察署93年1 月19
    日93年甲○揚監續字第000030號通訊監察書，對被告天○○
    所使用之0000000000號行動電話門號實施通訊監察所取得之
    證據，此有上開通訊監察書及電話附表附於該署93年度監續
    字第30號卷可資參照，並經法務部調查局檢送監聽錄音帶（
    本院卷二證物袋），由本院於95年9 月27日當庭播放勘驗，
    製有勘驗筆錄附卷足憑（本院卷三第81頁）。又經本院核閱
    臺灣士林地方法院檢察署92年度監字第394 號、92年度監續
    字第441 號、93年度監續字第30號卷宗，審查上開通訊監察
    書之核發經過及記載事項，均符合通訊保障及監察法之相關
    規定，則本案依前述通訊監察書實施通訊監察所取得之監聽
    錄音帶，自屬依法取得之證據，應有證據能力。(五)本案有關
    癸○○與天○○於93年1 月19日、天○○與癸○○、午○○
    於93年1 月31日之通話監聽譯文（起訴書證據清單編號17，
    93偵5080號偵查卷一第145 、146 頁），係依據臺灣士林地
    方法院檢察署93年1 月19日93年甲○愛監續字第000030號通
    訊監察書，對被告天○○所使用之0000000000號、癸○○所
    使用之0000000000號行動電話門號實施通訊監察所取得之證
    據，此有上開通訊監察書及電話附表附於該署93年度監續字
    第30號卷可資參照；另有關天○○與丙○○於93年4 月21
    日、93年4 月23日之通話監聽譯文（起訴書證據清單編號17
    ，93偵5080號偵查卷一第148 、149 頁），係依據臺灣士林
    地方法院檢察署93年3 月31日93年甲○揚監續字第000125號
    通訊監察書，對被告天○○所使用之0000000000號、丙○○
    所使用之0000000000號行動電話門號實施通訊監察所取得之
    證據，此有上開通訊監察書及電話附表附於該署93年度監續
    字第125 號卷可資參照。又經本院核閱臺灣士林地方法院檢
    察署92年度監字第394 號、92年度監續字第441 號、93年度
    監續字第30號、93年度監續字第67號、93年度監續字第92號
    、93年度監續字第125 號卷宗，審查上開通訊監察書之核發
    經過及記載事項，均符合通訊保障及監察法之相關規定，則
    本案依前述通訊監察書實施通訊監察所取得之監聽錄音帶，
    自屬依法取得之證據，應有證據能力。(六)本案有關被告午○○與曹益成於93年4 月9 日、4 月10日之通話監聽譯文（板
    檢95偵15402 號卷第28、29頁），係依據臺灣士林地方法院
    檢察署93年3 月31日93年甲○揚監續字第000125號通訊監察
    書，對被告午○○所使用之0000000000號行動電話門號實施
    通訊監察所取得之證據，此有上開通訊監察書及電話附表附
    於該署93年度監續字第125 號卷可資參照，又經本院核閱臺
    灣士林地方法院檢察署92年度監字第394 號、92年度監續字
    第44 1號、93年度監續字第30號、93年度監續字第67號、93
    年度監續字第92號、93年度監續字第125 號卷宗，審查上開
    通訊監察書之核發經過及記載事項，均符合通訊保障及監察
    法之相關規定，則本案依前述通訊監察書實施通訊監察所取
    得之監聽錄音帶，自屬依法取得之證據，應有證據能力。
    (七)又前述監聽譯文，其中編號(五)、(六)部分，因被告天○○、
    午○○、寅○○、丙○○等人對偵查卷所附譯文內容均無意
    見，故無需重新播放勘驗，逕以各該譯文作為證據，至其他
    各次監聽錄音帶則均經本院當庭勘驗，其內容應以本院之勘
    驗筆錄為準，併予敘明。
貳、有罪部分
一、被告戌○○、天○○、寅○○、庚○○、午○○部分：
  (一)訊據被告戌○○、天○○、寅○○、庚○○、午○○等人，
    對於前述犯行均坦承不諱，核與彼此間之供述情節相符，復
    有臺北縣政府93年7 月1 日北府建商字第0930447627號函、
    臺北縣政府建設局所屬職員基本資料、職務分辦表、組織編
    制表（93偵5080號偵查卷二第317-373 頁）、93年1 月19日
    癸○○與天○○之通話監聽譯文、93年1 月31日天○○與癸○○、午○○之通話監聽譯文、93年4 月21日天○○與丙○○之通話監聽譯文、93年4 月23日天○○與丙○○之通話監
    聽譯文（93偵5080號偵查卷一第142-149 、152 頁）、93年
    4 月28日及5 月26日天○○交付丙○○賄款之經過情形報告
    表及位置圖、照片（見同上卷宗第83、84、85-87 頁）、93
    年2 月17日天○○與癸○○之通話監聽譯文（本院卷二第
    248 頁）、93年4 月28、29日戌○○與庚○○、天○○之通
    話監聽譯文（本院卷二第249-254 頁）、93年5 月1 日戌○○與庚○○之通話監聽譯文（本院卷三第82-84 頁）、93年
    2 月2 日己○○與天○○之通話監聽譯文（本院卷三第81、
    82頁）、法務部調查局93年2 月2 日及5 月2 日之跟監照片
    （93偵5080號偵查卷一第79-82 頁）、法務部調查局93年3
    月31日及5 月1 日之跟監照片（同上卷第88-92 之1 頁）等
    在卷可稽，另有93年5 月31日在大汐止遊樂場查扣之60台電
    子遊戲機（含IC板）、賭資412,580 元、客戶資料16冊、保
    留記錄簿1 冊、現金兌換卡31張、娛樂卡29張、會員卡及點
    數卡1 袋、代幣3 袋又425 枚、當日帳25張（93偵9938號偵
    查卷第33、35-37 頁），同日於橫科電玩店查扣之電子遊戲
    機共26台、賭資26,155元、數位相機1 台、空白開分禮券1
    袋、會員開贈記錄表1 冊、日報表1 冊、會員記錄表1 冊、
    遠傳電信易付卡5 包、空白保留單3 張、會員名冊1 冊、開
    分錄影記錄4 捲、計分標準表1 張、收支簿1 冊、電子遊戲
    機使用說明1 冊、空白借款合約書6 張、贈分方式說明海報
    4 張、筆記1 張、開分禮券2 張、贈分條8 張、電子遊戲機
    主機板36片（同上卷第45-47 頁），及於庚○○住處查扣之
    會員開贈記錄表1 冊、開分員求職表8 張（同上卷第60頁）
    ，同日於滋滋脆便利商店查扣之電子遊戲機34台、IC版21片
    、收支明細1 張、機台抄表明細1 張、現金借支單1 冊、帳
    簿3 冊（同上卷第50頁），在寅○○住處查扣之新東海會員
    簿3冊 、客戶欠款明細1 本、小帳冊6 張、每日來客登記簿
    1 冊、營業額明細表1 冊（同上卷第58頁），同日於百原超
    商查扣之PK電子遊戲機3 台（含IC板）（同上卷第48頁），
    及在丙○○住處查扣之0000000000號行動電話1 支等可資佐
    證（同上卷第34頁），足認被告戌○○、天○○、寅○○、
    庚○○、午○○等人之自白與事實相符，堪予採信。是本案
    事證已臻明確，上開被告之犯行瑪莉」電玩1 台等電子遊堪
    以認定，應依法論科。
  (二)被告戌○○收受前述賄款及洩漏查緝消息時，係臺北縣政府
    警察局橫科派出所警員，為依法令服務於地方自治團體所屬
    機關而具有法定職務權限之公務員，且係有調查犯罪職務之
    人員，對轄區內之非法賭博性電玩均負有查緝取締之責；又
    被告戌○○行為後，刑法第10條第2 項關於公務員之定義，
    雖將原條文「依法令從事於公務之人員」修正為「依法令服
    務於國家、地方自治團體所屬機關而具有法定職務權限，以
    及其他依法令從事於公共事務，而具有法定職務權限者」及
    「受國家、地方自治團體所屬機關依法委託，從事與委託機
    關權限有關之公共事務者」，惟無論修法前、後，被告戌○○行為時之身分均符合刑法上所稱之公務員，而貪污治罪條
    例第2 條雖亦於被告戌○○行為後，將「依據法令從事公務
    之人員，犯本條例之罪者，依本條例處斷；其受公務機關委
    託承辦公務之人，犯本條例之罪者，亦同。」之規定，修正
    為「公務員犯本條例之罪者，依本條例處斷。」，然此僅係
    為配合上開刑法公務員定義修正所為之文字變動，被告戌○○依修正前後條文均係貪污治罪條例第2 條所謂之公務員。
    是核被告戌○○自93年2 月至5 月間，按月收受庚○○代表
    橫科電玩店交付之賄款85,000元，以作為不予查緝橫科電玩
    店並洩漏查緝消息之對價，並違背其對於非法電玩店應予查
    緝及查緝行動應予保密之職務義務，不予查緝橫科電玩店，
    並將南港分局跨區辦案之訊息洩漏予庚○○等行為，係犯貪
    污治罪條例第4 條第1 項第5 款對於違背職務之行為收受賄
    賂罪及刑法第132 條第1 項洩漏國防以外秘密罪。其期約賄
    賂之低度行為為收受賄賂之高度行為所吸收，不另論罪。被
    告戌○○與酉○○就收受橫科電玩店前開賄款部分，有犯意
    聯絡及行為分擔，為共同正犯；被告戌○○行為後，刑法第
    28 條 有關共同正犯之規定雖經修正，然僅屬文字修改，對
    被告戌○○與酉○○是否為共同正犯並無實質影響，自無庸
    為新舊法之比較。又被告戌○○前後4 次違背職務收受賄賂
    之犯行，時間緊接，方法相同，觸犯構成要件相同之罪，顯
    均係基於概括犯意為之，依其行為時刑法第56條之規定，應
    論以連續犯；惟其行為後，上開規定業經刪除，經比較新舊
    法結果，應以修正前連續犯之規定對被告戌○○較為有利，
    依刑法第2 條第1 項前段之規定，應適用其行為時即修正前
    刑法第56條之規定，認屬連續犯，以一罪論，並加重其刑（
    法定本刑為無期徒刑部分除外）。被告戌○○所犯前開2 罪
    間，有方法、結果之牽連關係，為牽連犯，依其行為時刑法
    第55條後段之規定，應為牽連犯，惟其行為後，上開規定業
    經刪除，經比較新舊法結果，應以修正前牽連犯之規定對被
    告戌○○較為有利，依刑法第2 條第1 項前段之規定，自應
    適用其行為時即修正前刑法第55條之規定，認屬牽連犯，而
    從一重之違背職務收受賄賂罪處斷。被告戌○○為有調查犯
    罪職務之人員，其犯貪污治罪條例第4 條第1 項第5 款之罪
    ，依同法第7 條規定，應遞加重其刑（法定本刑為無期徒刑
    部分除外）。又查，被告戌○○於犯貪污治罪條例第4 條第
    1 項第5 款之違背職務收受賄賂罪後，在偵查中自白不諱，
    並已自動繳交全部所得財物即賄款34萬元（85,000×4 ＝
    340,000） ，有本院96年保贓字第2 號收據（見本院卷四第
    214 頁）在卷可稽，且因其供述而查獲共同正犯酉○○（詳
    後述），自應依貪污治罪條例第8 條第2 項後段之規定，減
    輕或免除其刑；又該條文雖將原條文「因而查獲其他共犯者
    」修正為「因而查獲其他共犯或正犯者」，然僅屬為配合刑
    法正犯、共犯定義之釐清所為之文字修改，並未涉及實質要
    件之變動，故無需為新舊法之比較，併予敘明。爰審酌被告
    戌○○身為警務人員，肩負維護治安打擊犯罪之重責，竟不
    知廉潔自持、盡忠職守，因一時貪念，收受非法電玩業者之
    賄賂，並違背職務洩漏查緝消息，不僅助長電玩業者之不法
    行為，影響社會治安，亦破壞國家公務員形象，有悖全民託
    付與期待，惡性非輕，惟念及其僅為基層員警，因禁不起金
    錢誘惑而同流合污，於本案調查之初，即坦承全部犯行，勇
    於認錯，並供出橫科派出所所長酉○○，對所有收賄細節亦
    詳細交代，甚有悔悟之意，且已自動繳交全部所得34萬元，
    犯後態度良好，及其犯罪之動機、目的、方式、生活狀況、
    素行、智識程度等一切情狀，諭知免刑，以啟自新。另按共
    同正犯因犯罪所得之贓額應合併計算，其應追繳沒收者，亦
    應就其總額諭知追繳沒收（最高法院93年度台上字第2231號
    判決意旨參照），是被告戌○○個人分得之賄款金額雖在5
    萬元以下，然其與酉○○共同收賄之金額既達34萬元，揆諸
    前揭說明，自無貪污治罪條例第12條第1 項減刑規定之適用
    ，且應就全部收賄金額連帶沒收追繳甚明，惟被告戌○○業
    將34萬元全數繳交，前已詳述，自僅需依貪污治罪條例第10
    條第1 項之規定為連帶「沒收」之諭知，而無庸再予「追繳
    」，附此敘明。
  (三)被告天○○、寅○○、庚○○、午○○等人未依電子遊戲場
    業管理條例規定辦理營利事業登記證，在大汐止遊樂場、新
    東海釣蝦場、滋滋脆便利商店、橫科電玩店、百原超商等場
    所經營電子遊戲場業，並在上開公眾得出入之場所以擺設之
    賭博性電子遊戲機，與不特定賭客賭博財物，又其等均不具
    公務員身分，於前揭時、地，對於丙○○、酉○○、戌○○
    、己○○等公務員，關於違背職務之行為交付賄賂，核其等
    所為，均係犯刑法第266 條第1 項賭博罪、電子遊戲場業管
    理條例第22條之罪、貪污治罪條例第11條第3 項未具公務員
    身分，對於公務員關於違背職務之行為交付賄賂罪，被告天
    ○○等人期約賄賂之低度行為均為交付賄賂之高度行為所吸
    收，不另論罪。又上開各罪之罰金刑部分，依被告等人行為
    時刑法第33條第5 款之規定，為1 銀元即新台幣3 元以上，
    惟被告等人行為後，修正後刑法第33條第5 款則將罰金刑提
    高為新臺幣1 千元以上，並以百元計算之，經比較結果，應
    以修正前刑法第33條第5 款之規定對被告較為有利。另起訴
    意旨雖認上開被告係以賭博為常業，故係犯修正前刑法第
    267 條常業賭博罪，然被告等人行為後，該常業賭博罪之規
    定業經刪除，僅能論以刑法第266 條之普通賭博罪，經比較
    新舊法之結果，應以刑法第266 條之規定較有利於被告，依
    刑法第2 條第1 項但書之規定，自應適用刑法第266 條之普
    通賭博罪論處（臺灣高等法院因應新修正刑法施行座談會第
    54號提）案意旨參照），公訴意旨認應依修正前刑法第267
    條常業賭博罪處斷，尚有未洽，惟起訴之基本事實相同，爰
    依法變更起訴法條。有關違法經營大汐止遊樂場及在該場所
    賭博部分，被告天○○與癸○○、辰○○、辛○○、壬○○
    、申○○、亥○○、丁○○等人有犯意聯絡及行為分擔，為
    共同正犯；有關違法在新東海釣蝦場經營電子遊戲場業及在
    該場所賭博部分，被告天○○與癸○○、寅○○等人有犯意
    聯絡及行為分擔，為共同正犯；有關違法在滋滋脆便利商店
    經營電子遊戲場業及在該場所賭博部分，被告天○○與癸○○、寅○○、卯○○等人有犯意聯絡及行為分擔，為共同正
    犯；有關違法在橫科電玩店經營電子遊戲場業及在該場所賭
    博部分，被告天○○與癸○○、庚○○、戊○○有犯意聯絡
    及行為分擔，為共同正犯；又被告午○○、癸○○、天○○
    就交付百原超商賄款予丙○○，有犯意聯絡及行為分擔，為
    共同正犯；被告寅○○、天○○就交付滋滋脆便利商店及新
    東海釣蝦場賄款予丙○○，有犯意聯絡及行為分擔，為共同
    正犯；被告天○○、癸○○、真實姓名年籍不詳之立林超商
    經營者就交付立林超商賄款予丙○○，有犯意聯絡及行為分
    擔，為共同正犯；被告天○○、癸○○、真實姓名年籍不詳
    之不夜城電玩店經營者就交付不夜城電玩店賄款予丙○○，
    有犯意聯絡及行為分擔，為共同正犯；被告寅○○、天○○
    、真實姓名年籍不詳之三民路電玩店經營者就交付板橋三民
    路電玩店賄款予丙○○，有犯意聯絡及行為分擔，為共同正
    犯；被告天○○、癸○○、庚○○就交付橫科電玩店賄款予
    戌○○及酉○○，有犯意聯絡及行為分擔，為共同正犯；又
    被告等人行為後，刑法第28條有關共同正犯之規定雖經修正
    ，然僅屬文字修改，對其等是否為共同正犯並無實質影響，
    自無庸為新舊法之比較。被告天○○、寅○○、庚○○、午
    ○○等人連續多次交付賄賂之犯行，時間緊接，方法相同，
    觸犯構成要件相同之罪，顯均係基於概括之犯意為之，依其
    行為時刑法第56條之規定，應論以連續犯，惟其等行為後，
    上開規定業經刪除，經比較新舊法結果，應以修正前連續犯
    之規定對上開被告較為有利，依刑法第2 條第1 項前段之規
    定，應適用其行為時即修正前刑法第56條之規定，認屬連續
    犯，以一罪論，並加重其刑；另被告天○○連續於大汐止遊
    樂場、新東海釣蝦場、滋滋脆便利商店、橫科電玩店等場所
    經營電子遊戲場業，及被告莊文起連續在新東海釣蝦場、滋
    滋脆便利商店等場所經營電子遊戲場業，均時間緊接，方法
    相同，且觸犯構成要件相同之罪，顯均係基於概括之犯意為
    之，亦應適用其等行為時即修正前刑法第56條之規定，認屬
    連續犯，以一罪論，並加重其刑。至被告天○○、寅○○、
    庚○○、午○○等人各在同一地點經營電子遊戲場並以擺設
    之機台與他人賭博財物部分，雖均持續相當時日，然考其性
    質乃係每日持續進行，地點亦屬同一，顯具有反覆、延續實
    行同種類行為之特徵，故就此部分應為法律上之集合犯，各
    評價為包括一罪，併予說明。被告天○○等人以一擺設賭博
    性電子遊戲機與他人賭博之行為，觸犯刑法第266 條第1 項
    賭博罪及電子遊戲場業管理條例第22條之罪，為想像競合犯
    ，依刑法第55條之規定，應從一重之電子遊戲場業管理條例
    第22條處斷；又被告等人行為後，刑法第55條關於想像競合
    之規定雖經修正，然僅為法理之明文化，非屬法律之變更，
    故無庸為新舊法之比較。被告天○○、寅○○、庚○○、午
    ○○等人所犯電子遊戲場業管理條例第22條之罪及貪污治罪
    條例第11條第1 項對於違背職務之行為交付賄賂罪，犯意各
    別，罪名不同，應分論併罰；又上開被告行賄之目的係為逃
    避查緝，與其等經營電子遊戲場業之行為間，並無必然之方
    法目的或行為結果關係，自無修正前刑法關於牽連犯規定之
    適用，併予說明。公訴人起訴事實雖未敘及被告午○○行賄
    曹益成部分之犯行，然該部分事實既與公訴人已起訴且經本
    院論罪科刑之行賄犯行間，具有連續犯之裁判上一罪關係，
    自為起訴效力所及，基於審判不可分之原則，應由本院併予
    審究。查被告天○○曾因賭博案件，經臺灣板橋地方法院以
    89年度板簡字第2128號判決處有期徒刑4 月確定，於90年4
    月12日易科罰金執行完畢；被告寅○○曾因賭博案件，經臺
    灣板橋地方法院法院以91年度板簡字第1434號判決處有期徒
    刑3 月確定，於91年12月24日易科罰金執行完畢，有臺灣高
    等法院被告前案記錄表在卷可參，其等於5 年內再故意犯
    本件有期徒刑以上之罪，無論依修正前之刑法第47條，或修
    正後之刑法第47條第1 項規定，均構成累犯，對被告天○○
    、寅○○尚無所謂有利或不利之情形，自無需適用刑法第2
    條第1 項之規定比較新舊法，而應逕予適用修正後刑法第47
    條第1 項之規定，論以累犯，並遞加重其刑。又被告天○○
    、寅○○、庚○○、午○○等人就行賄部分之犯行，均已於
    偵查及審判中自白，應依貪污治罪條例第11條第4 項之規定
    ，減輕或免除其刑，並依法先加後減。爰審酌上開被告為謀
    暴利，違法經營賭博性電子遊戲場，危害社會治安及善良風
    俗，且為逃避查緝，行賄依法令從事公務之人員，惡性非輕
    ，然均已坦承犯行，對於行賄經過及對象多能坦白供出，且
    均表悔意，犯後態度尚佳，及各自經營電子遊戲場之家數、
    規模、時間、參與程度、分工情形，行賄之次數、方式、金
    額、主動參與程度，素行、智識程度生活狀況等一切情狀，
    分別量處如主文所示之刑。又依貪污治罪條例第17條之規定
    ，犯該條例之罪經宣告有期徒刑以上之刑者，應宣告褫奪公
    權，此規定具有強制性，為刑法第37條第2 項之特別規定，
    法院自應優先適用，不受刑法第37條第2 項所定「宣告6 月
    （修正後為1 年）以上有期徒刑，依犯罪性質認為有褫奪公
    權之必要」之限制，惟有關宣告褫奪公權之期間範圍，則仍
    應依刑法第37條第2 項之規定定之；又被告天○○等人行為
    後，刑法第37條第2 項雖經修正，然有關宣告褫奪公權之期
    間為1 年以上10年以下，並無修正，就本案而言自無有利不
    利之差別，則本院於適用刑法第37條第2 項規定以定褫奪公
    權期間時，自無需比較新舊法，應逕行適用修正後刑法第37
    條第2 項之規定，就上開被告行賄罪部分，各宣告各褫奪公
    權1 年。另被告行為後，刑法第51條第5 款已將數罪併罰宣
    告多數有期徒刑者，定其刑期之範圍不得逾20年之規定，修
    正為不得逾30年，經比較新舊法結果，以舊法之規定對被告
    較為有利，爰依刑法第2 共條第1 項前段之規定，適用修正
    前刑法第51條第5 款之規定定其應執行之刑。末查，被告庚○○、午○○前均未曾受有期徒刑以上刑之宣告，有臺灣高
    等法院被告前案記錄表附卷可稽，又衡諸被告庚○○乃受邀
    加入橫科電玩店之經營，午○○經營之百原超商則規模甚小
    ，其等涉入行賄之情節亦較輕，且犯後均已坦承犯行，深表
    悔意等情，本院因認其等經此次偵審及科刑之教訓，當能知
    所警惕，而無再犯之虞，前開對其等宣告之刑，以暫不執行
    為適當，爰各諭知緩刑3 年，以啟自新；又刑法第74條有關
    緩刑宣告之規定，雖於被告庚○○、午○○行為後修正，然
    因緩刑之條件並非針對行為而設，而係著重「裁判時」是否
    合於緩刑之要件，自應直接適用修正後刑法第74條之規定（
    最高法院95年第8 次刑事庭會議決議參照），而無需與其他
    與罪刑有關之修正條文綜合比較，附此敘明。另如附表一所
    示之扣案物品，其中電子遊戲機台及賭資部分，因屬當場賭
    博之器具及在賭檯之財物，依刑法第266 條第2 項之規定，
    不問屬於犯人與否，均宣告沒收；至其他物品則為被告天○○、寅○○、庚○○、午○○等人經營電子遊戲場業所用之
    物，且為其等所有，業據上開被告自承在卷，爰依刑法第38
    條第1 項第2 款之規定，均併予宣告沒收。
  (四)公訴意旨另以：被告戌○○與酉○○於93年4 月24日邀約庚○○至「天然茶莊」見面，以天○○等人得在橫科派出所轄
    區內開設電玩店，均係吳柏鏢（臺北縣政府警察局督察室督
    勤股股長）從中牽線介紹為由，要求庚○○等人須另行支付
    30,000 元 向吳柏鏢致意，因庚○○誤以為係須「按月」給
    付，遂當場表明無法答應，須再與其他股東商量，酉○○隨
    即指示戌○○轉告庚○○，要求庚○○立即將橫科電玩店歇
    業。嗣經庚○○與天○○商議後，於同年4 月28日由庚○○
    支付30,000元予戌○○轉交酉○○，酉○○始指示戌○○通
    知庚○○等人可回復營業，戌○○遂於4 月29日以電話通知
    天○○及庚○○得恢復營業，因認就此30,000元部分，被告
    天○○及庚○○亦涉犯行賄罪嫌，被告戌○○則涉犯違背職
    務收受賄賂罪嫌等語。惟按刑法上之收受賄賂罪，以他人有
    行賄之事實為前提，若他人所交付之物，並非基於行賄意思
    ，則其物即非賄賂，自無賄賂之可言，故賄賂之不法報酬必
    須與公務員之職務行為或違背職務行為具有一定之對價關係
    ，苟非關於職務行為或違背職務行為之報酬，即不得謂為賄
    賂（最高法院90年度台上字第6784號判決意旨參照）。經查
    ：有關被告酉○○、戌○○要求被告天○○等人致贈吳柏鏢
    30,000元之緣由，業據戌○○於本院結證稱：「（3 萬元之
    用途？）在薑母鴨店時，酉○○有告訴天○○，同意讓他們
    開設橫科電玩店，是給鏢哥面子，並且要天○○對鏢哥有所
    表示，但是到4 月24日時酉○○要我約庚○○在天然茶莊見
    面，見面時我才知道天○○還沒有送禮給鏢哥，所以該3萬
    元是在天然茶莊之後，大家說好，由酉○○代業者送給鏢哥
    的款項。」等語（本院卷三第299 頁），是上開3 萬元之目
    的乃在餽贈「鏢哥」，以表達感謝其從中牽線介紹之意，尚
    非以此作為要求被告戌○○或酉○○作何違背職務行為之對
    價甚明，又此一餽贈感謝鏢哥之用意及目的，在戌○○、酉
    ○○、庚○○、天○○等人間均有一致之共識，則被告天○○與庚○○既非基於「行賄」之意思而交付上開30,000 元
    ，被告戌○○與酉○○亦非基於「收賄」之意思收受該筆款
    項，揆諸前揭說明，該30,000元自非賄賂，此外，復查無其
    他證據足以證明被告天○○及庚○○係基於行賄之意思而交
    付上開30,000元予被告戌○○與酉○○，揆諸前揭說明，原
    應為無罪之諭知，惟公訴意旨認此部分與前開業經本院認定
    有罪之被告天○○、庚○○行賄罪部分及被告戌○○違背職
    務收受賄賂罪部分，有連續犯之裁判上一罪關係，爰均不另
    為無罪之諭知，附此敘明。
二、被告酉○○部分：
  (一)訊據被告酉○○矢口否認有違背職務收受賄賂之犯行，辯稱
    ：93年2 月17日凌晨其擔服巡邏勤務，不可能與戌○○、天
    ○○、庚○○等人相約在薑母鴨店見面，至同年4 月24日其
    係因戌○○告知有一線民庚○○欲提供綽號阿勝之男子持有
    毒品及槍枝之線報，始陪同前往，當天並未提到任何有關橫
    科電玩店之事，其從未收受戌○○轉交之賄款，戌○○所言
    不實云云。其選任辯護人則以：(1)依橫科派出所93年2 月17
    日巡邏簽章表、勤務分配表、值班交接簿之記載，被告酉○○於當日凌晨0 時至2 時確實擔服巡邏勤務，且天○○、庚○○、戌○○等人就當日薑母鴨店聚餐之細節，所述相互矛
    盾，顯見其等之證詞不實，被告酉○○當天確未參與薑母鴨
    店之會面。(2)戌○○就何時將賄款轉交予被告酉○○乙節，
    前後陳述不一，且並無其他證據足以證明其確有將賄款轉交
    予被告酉○○，自不能僅憑戌○○之指證，認定被告酉○○
    有收受賄賂之情事等語，為被告酉○○辯護。
  (二)經查，被告天○○、庚○○等人因欲在橫科派出所轄區內之
    臺北縣汐止市○○街1 巷7 號開設賭博電玩店，乃先透過癸○○將此事告知橫科派出所所長酉○○，且原欲由癸○○與
    酉○○相約於93年2 月17日凌晨見面，嗣因癸○○無法赴約
    ，遂改由天○○委請庚○○聯絡橫科派出所警員戌○○邀約
    被告酉○○見面，4 人即相約於當天凌晨在忠孝東路6 段之
    薑母鴨店餐敘，且被告酉○○確有依約前往等情，業據天○○、庚○○、戌○○等人於本院審理時一致證述明確（本院
    卷三第192 、199 、212 、218 、295 頁），且觀諸天○○
    與癸○○於93年2 月17日下午5 時13分之通話內容，當癸○○詢及天○○「昨天處理的怎麼樣？」，天○○即告以「昨
    天真的有趣味就對，後來說去吃薑母鴨，後來他說要吃薑母
    鴨，他們總務說要先跟我去吃，先跟我講一講，他老闆再來
    找我，他老闆差不多1 點多2 點才有空，後來他們昨天提早
    下班，12點多就有空，後來他們總務就說載他老闆過去，順
    便要那個，啊我死，我都沒有看過，他們2 、3 個我都沒有
    看過，我要怎麼辦，……後來我就邀阿忠去，其實他們稍微
    知道，我就照我們當時說的，說他現在只是我們幹部這樣而
    已，他說沒關係啦，那個他也不管啦！後來就是這樣跟他在
    那邊喝，啊他跟我一樣大，59年次的，感覺不錯，昨天跟他
    喝到酒醉，喝到快4 點耶……。」，此有本院95年7 月10日
    勘驗筆錄在卷可參（本院卷二第248 頁），而上述「總務」
    係指戌○○、「老闆」則為被告酉○○，亦據天○○到庭證
    述無訛（本院卷三第200 頁），顯見被告酉○○確有出席前
    述薑母鴨店之飲宴，否則被告天○○豈需在事後與癸○○之
    電話交談中無中生有編造出與酉○○飲酒之情節？又何能得
    知酉○○為59年次之私人資料？被告酉○○一再否認與天○○、庚○○、戌○○等人在薑母鴨店見面，顯不足採。至被
    告天○○、庚○○、戌○○等人於本院作證時，就當天在薑
    母鴨店係如何分配座位、點用何種酒類、由何人付帳等細節
    ，雖未能明確證述，或有若干差異，然核諸上開事項實屬聚
    會中枝微末節之瑣事，在經歷近3 年過後，本難期每位親身
    參與之人均保有相同清晰之記憶，自不能僅以天○○、庚○○、戌○○就前開問題之陳述不盡相同，即否認其等證詞之
    真實性，併此說明。
  (三)又被告酉○○雖舉橫科派出所93年2 月17日勤務分配表、值
    班交接登記簿、巡邏簽章表等之記載（本院卷二第115-120
    、174 頁），辯稱其當日凌晨0 時至2 時間係擔服巡邏勤務
    ，不可能前往薑母鴨店與天○○等人會面云云，然查：觀諸
    上開巡邏簽章表之填寫方式，乃巡邏員警每至一巡邏定點時
    ，以手寫方式記錄抵達之時間並簽名，而非以電子或機械式
    之設備顯示簽到時間，則該填寫之時間是否與事實相符，已
    非能盡信；且證人戌○○亦到庭結證稱該簽章表係每10天彙
    整1 次，由被告酉○○核章後送交分局保管，在尚未送至分
    局前均有機會補簽或更改等語（本院卷三第305 頁），則被
    告酉○○既為事後負責核章之主管，自無可能坐視其簽章表
    之記錄與勤務分配表之記載出現歧異，從而，僅憑上開自行
    填寫之巡邏簽章表，應不足以排除被告酉○○當日曾至薑母
    鴨店參與天○○等人聚會之可能。至卷附值班人員交接登記
    簿中（本院卷二第120 頁），被告酉○○僅在93年2 月17日
    凌晨0 時有簽名之記錄，而依天○○與癸○○之前揭通話內
    容可知，被告酉○○與戌○○到達將薑母鴨店之時間係在93
    年2 月17日凌晨0 時至1 時之間，並持續至接近凌晨4 時始
    離開，故該簽名記錄與被告酉○○至薑母鴨店之時間既無衝
    突之處，自無從作為認定被告酉○○未參與薑母鴨店聚會之
    證據。另證人丑○○雖到庭證稱其於93年2 月17日凌晨2 時
    值班交接時，確有清點槍枝數目並如實登載等語（本院卷三
    第207 、208 頁），然其僅係於接班之2 時許清點槍枝，至
    於被告酉○○在該時間以前之何時領槍、何時還槍，並未顯
    示於該交接登記簿，亦非丑○○所能知悉，是依證人丑○○
    前揭證詞，仍無法證明被告酉○○於93年2 月17日凌晨有何
    無法出席薑母鴨聚會之情事，被告酉○○前開辯解，應無足
    取。
  (四)再查，被告酉○○在經由癸○○得知天○○等人欲在其轄區
    內開設橫科電玩店乙事後，曾交代戌○○先向電玩業者表示
    若欲開店，需按月交付70,000元予橫科派出所，嗣又因考慮
    尚須打點派出所巡佐及駐區督察各5,000 元，而將上開賄款
    金額提高為80,000元，嗣93年2 月17日凌晨天○○、庚○○
    、酉○○、戌○○等人在薑母鴨店餐敘時，天○○主動表示
    願就駐區督察部分提高為10,000元，故最後議定每月交付予
    橫科派出所之賄款金額為85,000元，其中駐區督察10,000元
    部分由酉○○轉交，酉○○並表示日後相關事宜均由戌○○
    負責聯繫，且附帶該電動玩具店內不可有毒品、不得讓「湯
    文彥」入股、副分局長不能有意見等條件後，允許天○○、
    庚○○等人在其轄區開設賭博電玩等情，業據證人庚○○、
    戌○○於本院審理時證述綦詳（本院卷三第217-220 頁、第
    302-303 頁），至證人天○○於本院審理時雖證稱薑母鴨店
    之聚會目的本係欲討論橫科電玩店之事，但當天只有喝酒聊
    天，並未提及行賄金額，係從薑母鴨店出來時，庚○○始告
    知其賄款金額為每月85,000元云云（本院卷三第197 頁），
    然此與其於偵查中所稱：「…到薑母鴨店時，戌○○先介紹
    我與酉○○認識，之後酉○○便說由戌○○代表酉○○與我
    們接洽，當天我們有談到『公關費』的事情，酉○○另外提
    出3 個條件，他說如果『老二』知道我們開電玩店的事時，
    『老二』如果說要查緝，他們還是要查，另外電玩店內不許
    『湯文彥』入股，而且店內不能有毒品，隔天我們就把這3
    個條件告訴癸○○，…」等語（93偵5080號偵查卷三第306
    、307 頁），並不相符，且參以天○○於93年2 月17日下午
    5 時13分與癸○○通話時，亦曾提及「…對啊！都跟他說好
    了，都叫我月底時去找他們阿斌就可以了，對啊！照當時說
    的這樣…喔！他有3 個條件說，老二不要來囉唆就沒問題…
    第2 就是小湯，他說不能去店裡…第3 他就說那些有的沒的
    ，我們控制住就好了…」等語，有本院95年7 月10日勘驗筆
    錄附卷可佐（本院卷二第249 頁），顯見當日薑母鴨店聚會
    時，被告酉○○確曾與天○○等人談及「公關費」之金額及
    開設橫科電玩店之3 項條件等事宜，並非天○○於本院所稱
    僅係喝酒聊天而已，故天○○於本院所為之證述容有不實，
    不足採信，而應以戌○○、庚○○所為之證述較為可採。是
    被告酉○○不僅參與93年2 月17日凌晨與天○○、庚○○、
    戌○○等人於薑母鴨店之聚會，並於席間討論確認橫科電玩
    店行賄橫科派出所之金額為85,000元，及開設該電玩店之3
    項條件等情，堪以認定。另證人天○○及庚○○於本院雖均
    證稱於薑母鴨店時，其等並未向被告酉○○表明要「行賄」
    橫科派出所，酉○○亦未向其等表示需「行賄」橫科派出所
    等語（本院卷三第193 、213 頁），然有關行賄橫科派出所
    之事，早於薑母鴨店會面前，已由被告酉○○指示戌○○向
    庚○○告知行賄之金額，該次聚會僅係確定增加巡佐及駐區
    督察後之最後金額，前已詳述，故雙方就行賄一事既已有相
    當之默契，自無需於薑母鴨店之公開場合，再重新提出「行
    賄」此敏感字眼，其理甚明，是被告酉○○之辯護人據此否
    認酉○○知悉行賄之事，亦不足採，併予敘明。
  (五)又上開薑母鴨店聚會結束後，因行賄金額已確定，故橫科電
    玩店即推由庚○○自93年2 月底在臺北市○○○路○ 段其住
    處附近之巷內、93年3 月31日在臺北市○○○路○ 段12巷58
    弄3 號1 樓洗車廠前、同年5 月1 日在橫科派出所對面白雲
    國小圍牆旁、5 月29日在橫科派出所後停車場內，將93年3
    月至6 月份之賄款每月各85,000元交付予戌○○，此業據天
    ○○、庚○○、戌○○3 人一致證述屬實（本院卷三第195
    、220 、221 、304 頁），復有法務部調查局人員於93年3
    月31日及同年5 月1 日跟監時拍攝之照片共7 張附卷足憑（
    93 偵5080 號偵查卷一第89、91-92 之1 頁），自堪信為事
    實。被告酉○○雖否認其曾收受戌○○所轉交每月40,000元
    之賄款，然查，戌○○每月收受庚○○交付之賄款後，即將
    其中40,000元交予被告酉○○，此業據戌○○於本院審理時
    證述明確（本院卷三第298 、299 頁），且酉○○既早已知
    悉天○○、庚○○等人欲開設橫科電玩店，並指示戌○○告
    知其等行賄之金額，又親自參與薑母鴨店之聚會，與天○○
    等人確認行賄橫科派出所之總金額及開設電玩店之條件等，
    自無可能在戌○○收受橫科電玩店之賄款後，任由戌○○一
    人獨享全部利益，是戌○○證稱其均按月將其中40,000元賄
    款交付被告酉○○等語，應堪採信。又被告戌○○與被告酉
    ○○係收受賄賂罪之共同正犯，故戌○○之證述固不得作為
    認定被告酉○○有罪之唯一證據，然本院認定被告酉○○確
    有收受戌○○轉交之賄款，除依戌○○之證詞外，另有斟酌
    天○○、庚○○前開關於被告酉○○曾參與薑母鴨店餐敘等
    之證詞，及天○○與癸○○於93年2 月17日之電話通聯內容
    等補強證據，而該等補強證據所顯示之事實即被告酉○○確
    實知悉並參與賄款金額之商訂乙節，與戌○○前開證述相互
    利用參照後，已足使被告酉○○收受賄賂之事實獲得確定，
    是本院自非僅憑戌○○之證詞，作為認定被告酉○○有罪之
    唯一證據，附此說明。綜上所述，被告酉○○之犯罪事證明
    確，其犯行洵堪認定，應依法論科。
  (六)被告酉○○收受前述賄款時，係臺北縣政府警察局橫科派出
    所警員，為依法令服務於地方自治團體所屬機關而具有法定
    職務權限之公務員，且係有調查犯罪職務之人員，對轄區內
    之非法賭博性電玩均負有查緝取締之責，應係貪污治罪條例
    第2 條之公務員；至其行為後，刑法第10條第2 項有關公務
    員定義及貪污治罪條例第2 條有關適用該法之規定，雖經文
    字修正，然並不影響被告酉○○就貪污治罪條例之適用，前
    於被告戌○○部分已詳為論述，茲予引用，不再贅言。是核
    被告酉○○明知天○○等人將在其轄區內開設非法之橫科電
    玩店，仍自93年2 月底至5 月間，按月收受橫科電玩店交付
    之賄款，以作為不予查緝橫科電玩店之對價，係犯貪污治罪
    條例第4 條第1 項第5 款之對於違背職務之行為收受賄賂罪
    ，其期約賄賂之低度行為為收受賄賂之高度行為所吸收，不
    另論罪。被告酉○○與戌○○就收受橫科電玩店前開賄款部
    分，有犯意聯絡及行為分擔，為共同正犯；被告酉○○行為
    後，刑法第28條有關共同正犯之規定雖經修正，然僅屬文字
    修改，對被告酉○○是否為共同正犯並無實質影響，自無庸
    為新舊法之比較。又被告酉○○前後4 次違背職務收受賄賂
    之犯行，時間緊接，方法相同，觸犯構成要件相同之罪，顯
    係基於概括犯意為之，依其行為時刑法第56條之規定，應論
    以連續犯，惟其行為後，上開規定業經刪除，經比較新舊法
    結果，應以修正前連續犯之規定對被告酉○○較為有利，依
    刑法第2 條第1 項前段之規定，自應適用其行為時即修正前
    刑法第56條之規定，認屬連續犯，以一罪論，並加重其刑（
    法定本刑為無期徒刑部分除外）。被告酉○○為有調查犯罪
    職務之人員，其犯貪污治罪條例第4 條第1 項第5 款之罪，
    依同法第7 條規定，應遞加重其刑（法定本刑為無期徒刑部
    分除外）。爰審酌被告酉○○身為警務人員，肩負打擊犯罪
    維護治安之重任，且為派出所主管，更應以身作則、樹立風
    範，竟不知廉潔自持，以派出所主管身份指揮下屬與不法業
    者勾結聯繫，並多次收受非法電玩業者之賄賂，不僅助長電
    玩業者之不法行為，影響社會治安，亦嚴重敗壞警風，有損
    公務員形象，惡性重大，且始終否認犯行，對事實真相多所
    推託隱瞞，毫無悔意，及其犯罪之動機、目的、方式、生活
    狀況、素行、智識程度、收賄次數及金額等一切情狀，諭知
    如主文所示之刑，並宣告褫奪公權5 年，以資懲儆（褫奪公
    權適用法條部分，均引用前有關被告天○○等人部分之論述
    ，不另重述）。另按共同正犯因犯罪所得之贓額應合併計算
    ，其應追繳沒收者，亦應就其總額諭知追繳沒收（最高法院
    93年度台上字第2231號判決意旨參照），是被告酉○○個人
    分得之金額雖僅有16萬元，然其與戌○○共同收賄之金額既
    達34萬元，仍應就全部收賄金額沒收追繳，又共同被告戌○○既已將34萬元全數繳交，前已詳述，自僅需依貪污治罪條
    例第10條第1 項之規定為連帶「沒收」之諭知，而無庸再予
    「追繳」，附此敘明。
  (七)公訴意旨另以：被告酉○○與戌○○於93年4 月24日邀約庚○○至「天然茶莊」見面，以天○○等人得在橫科派出所轄
    區內開設電玩店，均係吳柏鏢從中牽線介紹為由，要求庚○○等人須另行支付30,000元向吳柏鏢致意，因庚○○誤以為
    係須「按月」給付，遂當場表明無法答應，須再與其他股東
    協商，被告酉○○隨即指示戌○○轉告庚○○，要求庚○○
    立即將橫科電動玩具店歇業。嗣經庚○○與天○○商議後，
    於同年4 月28日由庚○○支付30,000元予戌○○轉交酉○○
    ，酉○○始指示戌○○通知庚○○等人可回復營業，戌○○
    遂於4 月29日以電話通知天○○及庚○○得恢復營業。又被
    告酉○○於收受賄賂後，於93年5 月1 日接獲南港分局欲跨
    區至汐止分局橫科派出所辦案之訊息後，隨即令戌○○通知
    庚○○，使庚○○得知此訊息後，暫時將橫科電玩店歇業，
    以逃避南港分局之查緝，因認被告酉○○就前述30,000元部
    分，涉犯貪污治罪條例第4 條第1 項第5 款違背職務收受賄
    賂罪嫌，另就洩漏越區辦案訊息部分，涉犯刑法第132 條第
    1 項洩漏國防以外秘密罪嫌等語。惟查：(1)有關被告酉○○
    收取前開30,000元致意金部分，並不成立貪污治罪條例第4
    條第1 項第5 款違背職務收受賄賂罪，及不另為無罪諭知之
    理由，前於被告戌○○部分已有詳述，茲予援用，不再贅述
    。(2)有關洩漏越區辦案訊息部分，戌○○於本院審理時，雖
    證稱其於93年5 月1 日係受被告酉○○之指示，而將南港分
    局越區辦案之訊息洩漏予庚○○等語（本院卷三第311 頁）
    ，然為被告酉○○所否認，經查，有關越區辦案之通報流程
    ，係由該越區辦案之分局先傳真「越區辦案通報單」至該區
    域之管轄派出所，由該所人員通知巡邏之警員，以避免自己
    人發生衝突，之後交給所長或副所長核章，如所長或副所長
    不在，即將該通報單貼在公布欄，故知悉跨區辦案之訊息者
    並不限正副所長等情，業據證人即橫科派出所員警張正隆到
    庭證述明確（本院卷三第208 頁），且觀諸卷附越區辦案通
    報單所載「0501/1830 傳真橫科所，由洪重男接收，並轉知
    主管及同仁知悉，注意轄內狀況」等語（本院卷二第185 頁
    ），亦可知該越區辦案之訊息確已轉告橫科所同仁週知，顯
    非僅被告酉○○所得知悉，是戌○○所稱其拿不到越區辦案
    通報單，係被告酉○○告知該訊息並要其通知庚○○等語，
    是否屬實，即堪質疑，此外，復查無其他證據足以證明係被
    告酉○○指示戌○○將南港分局跨區辦案之訊息洩漏予庚○○，原應為無罪之諭知，惟公訴意旨認此部分與前開業經本
    院認定有罪之違背職務收受賄賂罪部分，有牽連犯之裁判上
    一罪關係，爰不另為無罪之諭知，附此敘明。
三、被告己○○部分：
  (一)訊據被告己○○矢口否認有違背職務收受賄賂之犯行，辯稱
    ：其從未收受天○○交付之賄款，僅曾代收天○○欲交給派
    出所同事黃福源的太太的外祖母過世之奠儀7,000 元，惟其
    嗣後認為天○○與亡故者之關係太遠，故已委請地○○將前
    開奠儀返還天○○，其並未收賄，亦不知大汐止遊樂場有非
    法經營之情形云云。其選任辯護人則以：(1)被告己○○雖為
    社后派出所之員警，然其負責之轄區僅包含汐止市○○街、
    中興路191 號以後、明鋒街、民族街，而大汐止遊樂場則不
    在其轄區內，故查緝上開遊樂場並非被告己○○之職務範圍
    ，自無所謂「違背職務」收受賄賂可言。(2)被告天○○對於
    行賄被告己○○之情形，前後陳述不一，與帳冊內容亦不相
    符，其指證顯不足採。(3)大汐止遊樂場於93年1 月20日、93
    年5 月3 日、93年5 月29日均曾遭社后派出所查報移送，顯
    見並無起訴書所指不予查緝之情事。(4)縱認天○○所述可採
    ，惟依其證詞，被告己○○既從未承諾不予查緝大汐止遊樂
    場，而係因簽賭賽鴿或代為購買賽鴿始收受天○○交付之款
    項，顯見其主觀上並不認為該款項與任何違背職務之行為有
    對價關係，自不能以違背職務收受賄賂罪論科等語，為被告
    己○○辯護。
  (二)經查，有關被告天○○自92年12月起至93年5 月止，在社后
    派出所附近，按月交付50,000元賄款予被告己○○，其中93
    年2 月2 日己○○並以代天○○購買賽鴿為由，要求天○○
    再多支付20,000元賄款，合計被告己○○共收取320,000 元
    賄款等情，業據被告天○○於本院審理時以證人身分到庭結
    證明確（本院卷三第178-180 頁），核與本院勘驗被告天○○與己○○於93年2 月2 日之通話錄音內容相符（本院卷三
    第81、82頁勘驗筆錄），復有法務部調查局93年2 月2 日及
    5 月2 日之跟監照片在卷可佐（93偵5080號偵查卷一第79-8
    2 頁），上揭交付賄款之事實自堪以認定。又被告天○○雖
    曾於調查中陳稱癸○○要其委託社后派出所所長侯瑛峰轉交
    2 萬元給某駐區督察，然其並未見到侯瑛峰等語（93偵5080
    號偵查卷三第349 頁），然此與被告天○○是否按月交付賄
    款予被告己○○並無直接關係，且依天○○前開陳述，其並
    未聯絡上侯瑛峰，最後亦未委由侯瑛峰轉交款項給他人，反
    係被告己○○告知天○○稱侯瑛峰已與他人談好云云（見同
    上頁數第4 行），更可見被告天○○與被告己○○之關係顯
    較其與侯瑛峰之關係為佳，則其於本院證稱社后派出所僅認
    識己○○，故向其行賄等語，自無何悖謬之處；另被告天○○於調查或偵查中，就其開始行賄被告己○○之時間，雖曾
    與本院所述略有不符（93偵5080號偵查卷一第325 、340 頁
    ），然均包括92年12月至93年5 月，則無二致，是本院據此
    認定被告己○○收受賄賂之期間為92年12月至93年5 月，應
    無不當；至本案查扣之帳冊資料，其中固有「國信」之記載
    ，然此乃被告天○○用以向股東報帳之用，並非實際交付金
    額，亦據天○○證述明確（本院卷三第188 頁），自不能因
    被告天○○證述之賄款金額與帳冊記載不符，即認其所言不
    實。是辯護人以天○○之陳述有前揭瑕疵，質疑其證詞之可
    信性，尚不足取。
  (三)又證人地○○雖於本院到庭證稱其曾於93年4 、5 月間受被
    告己○○之託，將1 包奠儀退還予天○○云云（本院卷三第
    165 、166 頁），然觀諸其於93年8 月30日調查局調查時曾
    明確表示：「（己○○於93年4 、5 月間，有無透過你轉交
    東西給天○○？）己○○從來沒有委託我轉交任何東西給天
    ○○。」（93偵5080號偵查卷三第536 頁），而斯時距離93
    年4 、5 月僅短短3 、4 個月之隔，倘確有受託轉交奠儀之
    事，應無可能在短時間內全然遺忘，卻又在事後突復記憶之
    可能。且其於偵查中及本院審理時，雖已改稱曾受被告己○○之託將1 包奠儀轉交予天○○，然關於受託之時間，其在
    偵查中係稱：「（己○○是何時託你轉交奠儀給天○○？）
    應該是今年1 、2 月間給我的，我記得是在冬天，且離己○○今年5 月底被抓的時間很久，我確定不是在今年4 、5 月
    時，應該是在今年1 、2 月間給我的。」（93偵5080號偵查
    卷三第579 頁），於本院審理時則稱：「（時間地點你現在
    還有無印象？）93年4 、5 月。」、「（你如何記得是4 、
    5 月間？）因為93年1 月底我老婆生小孩，所以有一段時間
    我沒有去派出所，過了2 個月左右我才又去派出所，所以記
    得大約是4 、5 月間。」（本院卷三第166 頁），在時間方
    面差異甚大，顯係為配合被告己○○所稱係於93年4 、5 月
    間交付奠儀之說，而更易其詞，其證述內容，自不足採信。
    況查，被告己○○於調查之初，完全否認與天○○有任何金
    錢往來或相約見面之情事，亦否認於93年2 月2 日與天○○
    有電話通聯（93偵5080號偵查卷一第157-160 頁），嗣經送
    請法務部調查局鑑定93年2 月2 日監聽錄音中與被告天○○
    對話者確係被告己○○後（參93偵5080號偵查卷三第210 頁
    ），己○○始改以前述轉交奠儀乙事為辯（93偵5080號偵查
    卷三第517 頁），其真實性本堪質疑；且其既自稱係其主動
    告知天○○派出所同事黃福源家中有人過世，而天○○亦已
    將奠儀託其轉交，其竟未轉交黃福源，亦未詢問黃福源之意
    見，即逕將奠儀委由第三人地○○退還天○○，亦與常情有
    違；又訊之被告天○○自始即堅決否認有委託被告己○○代
    轉奠儀之情事（本院卷三第177 頁），益徵被告己○○所謂
    轉交奠儀之說，僅事後為將其與被告天○○於93年2 月2 日
    見面及聯絡內容合理化之託詞，應不足採信。
  (四)復查，被告天○○於92年12月間第一次交付50,000元賄款予
    被告己○○時，固係以「合資簽賭賽鴿」為名目，惟其於交
    付上開賄款前之92年11月間，即曾向己○○提及「要多照顧
    我的店」、「我們一起賭，錢我出，有消息要告訴我」等語
    ，其後並自92年12月間起至93年5 月間，按月交付被告己○○50,000元，吳過信均未多言即收下等情，業據天○○於本
    院審理時結證綦詳（本院卷三第183 、184 頁），是其交付
    前揭款項予被告己○○之目的，實際上並非合資簽賭賽鴿，
    而係作為要求被告己○○不予查緝其經營之大汐止遊樂場或
    洩漏查緝消息之對價，至為明確；且天○○亦證稱其從未問
    過被告己○○簽賭之結果（本院卷三第184 頁），更與一般
    合資簽賭者關心輸贏結果之情形有異，顯見其真意本非簽賭
    ，而係行賄，而此亦為被告己○○所明知，否則何以從未與
    天○○討論並結算輸贏？另被告天○○於93年2 月2 日交付
    予被告己○○之賄款金額為70,000元，天○○雖稱其中之
    20,000元係其委託被告己○○買鴿子之用（本院卷三第180
    、188 頁），然天○○實際上與被告己○○並無合資簽賭賽
    鴿之關係，前已詳述，且天○○亦自承其並不會養鴿，且沒
    有看到鴿子等語（見同上頁），是上開20,000元之真正目的
    亦非買鴿子，而係同樣基於使被告己○○違背職務不予查緝
    大汐止遊樂場之目的所交付之賄款甚明，被告己○○之辯護
    人辯稱其縱有收受款項，亦屬簽賭及買鴿費用，並非賄賂云
    云，顯不足採。至依天○○之證詞，被告己○○雖從未親口
    承諾將依天○○之要求不予查緝大汐止遊樂場，然被告己○○既明知天○○交付賄款之目的即在要求其違背職務對於大
    汐止遊樂場不予查緝，而仍予收受，自屬違背職務收受賄賂
    之行為無疑，尚不因有無親口承諾而有不同，併予敘明。
  (五)末查，被告己○○於92年12月間至93年5 月間為臺北縣政府
    警察局汐止分局社后派出所之警員，此業據其自承不諱，則
    其對於轄區內之非法電子遊戲場或賭博性電玩店，自負有查
    緝取締之責，應為依法令服務於地方自治團體所屬機關而具
    有法定職務權限之公務員，且係有調查犯罪職務之人員。又
    被告己○○雖辯稱其負責之管區僅包含汐止市○○街、中興
    路191 號以後、明鋒街、民族街，而位於汐止市168 號3樓
    之大汐止遊樂場則不在其轄區內，故查緝上開遊樂場非屬其
    職務範圍云云，然其所稱之「管區」應係指警察勤務條例第
    5 條之「警勤區」，而依該法第12條第1 項之規定，有關警
    勤區內之勤區查察，固係屬「個別勤務」，由警勤區警員專
    責擔任，然關於巡邏、臨檢、守望、值班及備勤等勤務，則
    為「共同勤務」，由服勤人員按勤務分配表輪流交替互換實
    施之；又其中「巡邏」包括在巡邏區內執行檢查、取締、盤
    詰及其他一般警察勤務，「臨檢」則包括於公共場所或指定
    處所、路段執行取締、盤查及有關法令賦予之勤務，警察勤
    務條例第11項亦定有明文，是被告己○○既為社后派出所之
    警員，自需共同擔服該派出所轄區內巡邏、臨檢等勤務，並
    就不法之賭博電玩店執行查緝取締，而非以其個人之警勤區
    為限，至屬明確，其前開辯解，顯不足採。又查，大汐止遊
    樂場雖於93年1 月20日、93年5 月3 日遭臺北縣政府聯合查
    報小組會同社后派出所員警稽查取締，嗣於93年5 月29 日
    再遭社后派出所警員執行臨檢，並查獲有違反電子遊戲場業
    管理條例之不法情事，有臺北縣政府對視聽歌唱等八種行業
    、電子遊戲場業及資訊休閒業管理管制卡在卷可稽（市調處
    卷二第111 頁），然觀諸卷附93年1 月20日、93年5 月3日
    臺北縣政府聯合查報小組稽查電子遊戲場業記錄表（本院卷
    三第36、40頁），及93年5 月29日臺北縣政府警察局汐止分
    局臨檢記錄表（市調處卷二第105 、106 頁）之記載，社后
    派出所到場執行勤務之警員均非被告己○○，自不能據此謂
    被告己○○已盡其查緝取締大汐止遊樂場之職責。此外，天
    ○○曾告知被告己○○其經營之大汐止遊樂場係以合法掩護
    非法，該遊樂場只申請到機械式遊樂場之執照等語，亦據天
    ○○於本院審理時結證明確（本院卷三第182 頁），且參以
    天○○曾告以被告己○○「要多照顧我的店」、「有消息要
    告訴我」等情，被告己○○就天○○所經營之大汐止遊樂場
    涉及非法賭博乙事，應無不知之可能，故其辯稱係因不知大
    汐止遊樂場有不法情事，始未予查緝云云，亦不足憑採。從
    而，被告己○○之犯罪事證明確，其犯行洵堪認定，應依法
    論科。
  (六)被告己○○收受前述賄款時，係臺北縣政府警察局社后派出
    所警員，為依法令服務於地方自治團體所屬機關而具有法定
    職務權限之公務員，且係有調查犯罪職務之人員，對轄區內
    之非法賭博性電玩均負有查緝取締之責，應有貪污治罪條例
    之適用；至其行為後，刑法第10條第2 項有關公務員定義及
    貪污治罪條例第2 條有關適用該法之規定，雖經文字修正，
    然不影響被告己○○就貪污治罪條例之適用，前已詳述，茲
    不贅言。核被告己○○自92年12月至93年5 月間，明知天○○非法經營大汐止遊樂場，竟按月收受天○○代表大汐止遊
    樂場交付之賄款50,000元，其中93年2 月2 日另多要求天○○給付20,000元，合計共收受賄款320,000 元，以作為不予
    查緝大汐止遊樂場之對價，並因而違背職務不予查緝該遊樂
    場，係犯貪污治罪條例第4 條第1 項第5 款之對於違背職務
    之行為收受賄賂罪，其行求、期約賄賂之低度行為為收受賄
    賂之高度行為所吸收，均不另論罪。又被告己○○前後6 次
    違背職務收受賄賂之犯行，時間緊接，方法相同，觸犯構成
    要件相同之罪，顯係基於概括之犯意為之，依其行為時刑法
    第56條之規定，應論以連續犯，惟其行為後，上開規定業經
    刪除，經比較新舊法結果，應以修正前連續犯之規定對被告
    己○○較為有利，依刑法第2 條第1 項前段之規定，應適用
    其行為時即修正前刑法第56條之規定，認屬連續犯，以一罪
    論，並加重其刑（法定本刑為無期徒刑部分除外）。被告己○○為有調查犯罪職務之人員，其犯貪污治罪條例第4 條第
    1 項第5 款之罪，依同法第7 條規定，應遞加重其刑（法定
    本刑為無期徒刑部分除外）。爰審酌被告己○○身為警務人
    員，負有維護治安打擊犯罪之重任，竟不知廉潔自持、盡忠
    職守，為獲取不法利益，多次收受非法電玩業者之賄賂，不
    僅助長電玩業者之不法行為，影響社會治安，亦破壞國家公
    務員形象，有悖全民託付與期待，惡性非輕，且自始否認犯
    行，編織各種藉口以圖飾責，毫無悔意，及其犯罪之動機、
    目的、方式、生活狀況、素行、智識程度、收賄次數及金額
    等一切情狀，諭知如主文所示之刑，並宣告褫奪公權5 年，
    以資懲儆（褫奪公權適用法條部分，均引用前有關被告天○○等人部分之論述，不另重述）。另被告己○○犯違背職務
    收受賄賂罪所得之財物32萬元，應依貪污治罪條例第10 條
    第1 項、第2 項之規定，予以追繳沒收，如全部或一部無法
    追繳時，以其財產抵償之。
、無罪部分
一、公訴意旨略以：被告乙○○係臺北縣政府警察局汐止分局橫
    科派出所之副所長、被告未○○係該派出所之巡佐、被告子
    ○○係該派出所之警員並負責處理該所庶務，對轄區內之非
    法賭博性電玩均負有查緝取締之責，亦均為依據法令從事公
    務且有調查犯罪職務之人員。緣被告庚○○、天○○等人欲
    在橫科派出所轄區內之開設橫科電玩店，乃於93年2 月17日
    凌晨與橫科派出所所長即被告酉○○、該所警員即被告戌○○在臺北市○○○路○ 段薑母鴨店見面，約定由橫科電玩店
    按月支付橫科派出所賄款85,000元，其中被告酉○○、戌○○、乙○○、未○○、子○○等人各分得40,000元（含駐區
    督察10,000元）、10,000元、10,000元、5,000 元、20,000
    元。嗣被告庚○○即依約於93年2 月底在臺北市○○○路○
    段其住處附近之巷內、93年3 月31日在臺北市○○○路○ 段
    12 巷58 弄3 號1 樓洗車廠前、同年5 月1 日在橫科派出所
    對面白雲國小圍牆旁、5 月29日在橫科派出所後停車場內，
    將93 年3月至6 月份之賄款每月各85,000元交付予被告戌○○，被告戌○○收受前揭款項後，隨即在橫科派出所內按月
    將前揭款項中之10,000元交付予被告乙○○、5,000 元交付
    予被告未○○、20,000元交付予被告子○○。總計被告乙○○共收受賄賂40,000元、未○○共收受賄賂20,000元、子○○共收受賄賂80,000元，且其等於收受前揭賄款後，即違背
    查緝取締非法電玩之職責，對庚○○等人所經營之橫科電玩
    店，不予查緝，因認被告乙○○、未○○、子○○等人均涉
    犯貪污治罪條例第4 條第1 項第5 款對於違背職務之行為收
    受賄賂罪等語。
二、按犯罪事實應依證據認定之，無證據不得認定犯罪事實，刑
    事訴訟法第154 條第2 項定有明文。又認定不利於被告之事
    實，須依積極證據，苟積極證據不足為不利於被告事實之認
    定時，即應為有利於被告之認定，更不必有何有利之證據；
    且刑事訴訟法上所謂認定犯罪事實之積極證據，係指適合於
    被告犯罪事實之認定之積極證據而言，雖不以直接證據為限
    ，間接證據亦包括在內，然而無論直接或間接證據，其為訴
    訟上之證明，須於通常一般之人均不致有所懷疑，而得確信
    其為真實之程度者，始得據為有罪之認定，倘其證明尚未達
    到此一程度，而有合理之懷疑存在時，自不能以推測或擬制
    之方法，以為有罪裁判之基礎，最高法院30年度上字第816
    號、29年度上字第3105號、40年度臺上字第86號、76年度臺
    上字第4986號判例可資參照。
三、公訴人認被告乙○○、未○○、子○○涉有上揭犯行，無非
    以共同被告戌○○之證詞、乙○○之測謊報告書，及庚○○
    於本院審理時證稱戌○○曾告知賄款中之5,000 元係要給新
    來的巡佐等，為其論據。然訊據被告乙○○、未○○、子○○均堅決否認有違背職務收受賄賂之犯行，辯稱：其等從未
    收受戌○○轉交之賄款，亦不知橫科派出所轄區內有橫科電
    玩店，並非故意不予查緝等語。
四、經查：
  (一)按刑事訴訟法第156 條第2 項規定「被告或共犯之自白，不
    得作為有罪判決之唯一證據，仍應調查其他必要之證據，以
    察其是否與事實相符」，其立法旨意乃在防範被告自白或共
    犯之虛擬致與真實不符，故對自白在證據上之價值加以限制
    ，明定須藉補強證據以擔保其真實性。又上開所謂共犯，應
    包括任意共犯及必要共犯，因利用共犯之自白或其他不利於
    己之陳述，為認定被告犯罪之證據，不特與利用被告自己之
    自白作為其犯罪之證明同有自白虛偽性之危險，亦不免有嫁
    禍於被告而為虛偽供述之危險。再法院就被告本人之案件調
    查共同被告時，該共同被告準用有關人證之規定，刑事訴訟
    法第287 條之2 復定有明文，該法條既稱準用有關人證之規
    定，則法院就被告本人之案件調查共同被告時，該共同被告
    雖準用有關證人之規定而予具結，但應不影響其仍為共同被
    告之身分，故此時應仍有刑事訴訟法第156 條第2 項規定之
    適用（最高法院93年度臺上字第5560號判決意旨參照）。是
    被告戌○○於本院審理時，就被告乙○○、未○○、子○○
    等人是否收賄等節，雖係以證人之身分接受調查詰問，並依
    法具結，然其既同屬本案之共同被告，揆諸前揭說明，自仍
    有刑事訴訟法第156 條第2 項規定之適用，亦即不能以其不
    利於被告乙○○等人之證詞作為認定其等犯罪之唯一證據，
    先予敘明。
  (二)查被告戌○○於本院審理時，就其收受橫科電玩店每月給付
    之85,000元賄款後，隨即將其中10,000元交付予被告乙○○
    、5,000 元交付予被告未○○、20,000交予被告子○○等情
    ，固均已證述明確（本院卷三第288-293 、309 、310 、
    313-322 頁），然依前揭說明，其證詞本不能作為認定被告
    乙○○等人有罪之唯一證據，且觀諸其對於各次交付賄款之
    時間、地點等，多已稱不復記憶（本院卷三第289 、290 、
    313 、321 頁），則其證詞是否與事實相符，自仍需有其他
    補強證據佐證始足認定。惟依公訴人所舉前開補強證據，其
    中乙○○之測謊報告書業經本院認定不具證據能力，前已詳
    述；另庚○○於本院審理時雖證稱戌○○曾告知賄款中之
    5,000 元係要給新來的巡佐等語（本院卷三第221 、222 頁
    ），然此僅係戌○○承酉○○之指示，告知庚○○原預計之
    賄款金額70,000元需再增加巡佐之部分，並不能作為戌○○
    事後已將5,000 元轉交予被告未○○之證據，且庚○○亦證
    稱其並未目睹戌○○將賄款轉交予被告乙○○等人，戌○○
    亦未向其回報轉交賄款之情形等語（本院卷三第227 、231
    頁），是庚○○前開證詞，自不足以證明被告乙○○等人確
    有收受戌○○所轉交之賄款，亦無法佐證戌○○上揭不利於
    被告乙○○等人之證詞是否屬實，至為明確，復查無其他證
    據足以證明被告乙○○、未○○、子○○有收受賄賂之情事
    ，自不能僅憑共同被告戌○○所為不利之證詞，遽入被告乙○○等人於罪。本案既不能證明被告乙○○、未○○、子○○等人犯罪，應為其等無罪判決之諭知。
據上論斷，應依刑事訴訟法第299 條第1 項前段、第301 條第1
項、第300 條，貪污治罪條例第4 條第1 項第5 款、第7 條、第
8 條第2 項、第10條第1 項、第2 項、第11條第1 項、第3 項、
第4 項後段、第17條，電子遊戲場業管理條例第22條、第15條，
刑法第2 條第1 項前段及但書、第11條、第28條、刑法第132 條
第1 項、第266 條第1 項前段、第2 項、第37條第2 項、第47條
第1 項、第74條第1 項第1 款、第38條第1 項第2 款，修正前刑
法第56條、第55條、第51條第5 款，刑法施行法第1 條之1 ，判
決如主文。
本案經檢察官巳○○到庭執行職務
中　　華　　民　　國　　96　　年　　1 　　月　　26　　日
                  刑事第四庭審判長法  官  杜惠錦
                                  法  官  蘇嫊娟
                                  法  官  馬傲霜
以上正本證明與原本無異。
如不服本判決，應於判決送達後10日內，向本院提出上訴狀。
                                  書記官  陳玉瓊
中　　華　　民　　國　　96　　年　　1 　　月　　26　　日
附表一
┌───────┬──────────────────┐
│  編     號   │    查    扣    物    品            │
├───────┼──────────────────┤
│      1       │「滿天星」11台 、「超九」22台、「鑽 │
│（93/5/3大汐止│ 列列車」1 台、「滿貫大亨」1 台、「 │
│ 遊樂場）     │ 動物奇觀二代」6 台、「777 連線」4  │
│              │ 台、「霹靂名銖」3 台、「OKBABY」9  │
│              │ 台、「WINNER」6 台、「節奏機」1 台 │
│              │ 、「賽車台二人座」2 台、「海盜旗船 │
│              │ 長」1 台、「滑雪高手」1 台、「射擊 │
│              │ 機」5 台等電子遊戲機共73台         │
│              │                                    │
├───────┼──────────────────┤
│      2       │「PK」10台、「超八」10台、「超九」10│
│（93/5/31 大汐│ 台、「神仙老大」4 台、「鑽石列車」5│
│ 止遊樂場）   │ 台、「滿貫大亨」5 台、「水果連線」3│
│              │ 台、「黃金舞台」6 台、「水果恐龍」6│
│              │ 台、「賓果行星」1 台等電子遊戲機（ │
│              │ 含IC板）共60台，賭資412,580 元、客 │
│              │ 戶資料16冊、保留記錄簿1 冊、現金兌 │
│              │ 換卡31張、娛樂卡29張、會員卡及點數 │
│              │ 卡1 袋、代幣3 袋又425 枚、當日帳25 │
│              │ 張。                               │
├───────┼──────────────────┤
│      3       │「彈珠台」7 台、「梭哈」11台、「拉霸│
│（95/5/31滋滋 │ 」6台、「水果盤」8 台、「麻將」電玩│
│ 脆便利商店） │ 1 台、「小瑪莉」電玩1 台等電子遊戲 │
│              │ 機（含IC版）共34台、IC版21片、收支 │
│              │ 明細1 張、機台抄表明細1 張、現金借 │
│              │ 支單1 冊、帳簿3 冊                 │
├───────┼──────────────────┤
│      4       │ 新東海會員簿3 冊、客戶欠款明細1 本 │
│（93/5/31 莊文│ 帳冊6 張、每日來客登記簿1 冊、營業 │
│ 啟住處）     │ 額明細表1 冊                       │
│              │                                    │
├───────┼──────────────────┤
│      5       │ 電子遊戲機共26台、賭資26,155元、數 │
│（93/5/31 橫科│ 位相機1 台、空白開分禮券1 袋、會員 │
│ 電玩店）     │ 開贈記錄表1 冊、日報表1 冊、會員記 │
│              │ 錄表1 冊、遠傳電信易付卡5 包、空白 │
│              │ 保留單3 張、會員名冊1 冊、開分錄影 │
│              │ 記錄4 捲、計分標準表1 張、收支簿1  │
│              │ 冊、電子遊戲機使用說明1 冊、空白借 │
│              │ 款合約書6 張、贈分方式說明海報4 張 │
│              │ 、筆記1 張、開分禮券2 張、贈分條8  │
│              │ 張、電子遊戲機主機板36片           │
├───────┼──────────────────┤
│      6       │ 會員開贈記錄表1 冊、開分員求職表8  │
│（93/5/31 周正│ 張。                               │
│ 忠住處）     │                                    │
├───────┼──────────────────┤
│      7       │「PK」電子遊戲機3 台（含IC板）      │
│（93/5/31 百原│                                    │
│超商）        │                                    │
└───────┴──────────────────┘
附表二
┌──┬───────┬───────┬───────┐
│編號│電 動 玩 具 店│丙○○收賄金額│賄款交付流程  │
│    │名 稱         │及時間        │              │
├──┼───────┼───────┼───────┤
│ 1  │百原超商（臺北│92年10月間收受│92年10月份之賄│
│    │縣新莊市○○路│3萬元、92年11 │款由午○○交付│
│    │221 號1 樓，負│月至93年6月按 │癸○○，癸○○│
│    │責人：午○○）│月收受2 萬元，│轉交天○○，劉│
│    │              │共計19萬元    │國中再交付朱德│
│    │              │              │廉。92年11月份│
│    │              │              │後之賄款由陳錦│
│    │              │              │元交付天○○，│
│    │              │              │天○○再交付朱│
│    │              │              │德廉          │
├──┼───────┼───────┼───────┤
│2   │滋滋脆便利商店│92年11月至93年│天○○交付朱德│
│    │（臺北縣板橋市│6 月按月收受2 │廉            │
│    │民治街42巷1號 │萬元，共計16萬│              │
│    │，股東：天○○│元            │              │
│    │、癸○○、莊文│              │              │
│    │啟）          │              │              │
├──┼───────┼───────┼───────┤
│3   │新東海釣蝦場（│92年11月至93年│寅○○交予劉國│
│    │臺北縣汐止市康│3 月按月收受2 │中，天○○再交│
│    │寧街706 號，股│萬元，共計10萬│付丙○○      │
│    │東：天○○、洪│元            │              │
│    │文從、寅○○）│              │              │
├──┼───────┼───────┼───────┤
│4   │大汐止遊樂場（│92年12月至93年│天○○交付朱德│
│    │臺北縣汐止市中│6 月按月收受5 │廉            │
│    │興路168 號3 樓│萬元，共計35萬│              │
│    │，股東：天○○│元            │              │
│    │、癸○○等）  │              │              │
├──┼───────┼───────┼───────┤
│5   │立林超商（臺北│92年12月至93年│癸○○交予劉國│
│    │縣蘆洲市某處，│6 月按月收受2 │中，天○○再交│
│    │負責人：癸○○│萬元，共計14萬│付丙○○      │
│    │）            │元            │              │
├──┼───────┼───────┼───────┤
│6   │不夜城電玩店（│92年12月至93年│癸○○交予劉國│
│    │臺北縣板橋市某│6 月按月收受4 │中，天○○再交│
│    │處）          │萬元，共計28萬│付丙○○      │
│    │              │元            │              │
├──┼───────┼───────┼───────┤
│7   │設於臺北縣板橋│93年5 月、6 月│寅○○交予劉國│
│    │市○○路某電玩│各收受2 萬元，│中，天○○再交│
│    │店            │共計4萬元     │付丙○○      │
└──┴───────┴───────┴───────┘
附錄本判決論罪科刑依據之法條：
貪污治罪條例第4條
  有下列行為之一者，處無期徒刑或10年以上有期徒刑，得併科
  新台幣1億元以下罰金：
  1.竊取或侵占公用或公有器材、財物者。
  2.藉勢或藉端勒索、勒徵、強占或強募財物者。
  3.建築或經辦公用工程或購辦公用器材、物品，浮報價額、數
    量、收取回扣或有其他舞弊情事者。
  4.以公用運輸工具裝運違禁物品或漏稅物品者。
  5.對於違背職務之行為，要求、期約或收受賄賂或其他不正利
    益者。
  前項第一款至第四款之未遂犯罰之。
貪污治罪條例第11條第1項
  對於第2 條人員，關於違背職務之行為，行求、期約或交付賄
  賂或其他不正利益者，處1 年以上7 年以下有期徒刑，得併科
  新臺幣300萬元以下罰金。
刑法第132條
  公務員洩漏或交付關於中華民國國防以外應秘密之文書、圖畫
  、消息或物品者，處3年以下有期徒刑。
刑法第266條第1項
  在公共場所或公眾得出入之場所賭博財物者，處一千元以下罰
  金。但以供人暫時娛樂之物為賭者，不在此限。
電子遊戲場業管理條例第22條
  違反第15條規定者，處行為人1 年以下有期徒刑、拘役或科或
  併科新台幣50萬元以上250萬元以下罰金。
